# 请教陈版主-企业合并发行权益性证券的公允价值的问题

提问人：fsitong 时间：2014-03-21 21:36:33
陈版主-企业会计准则讲解 21 章第三节中确定企业合并成本中有这样一段：。如果购买日权益性证券的公开报价不可靠，或者购买方发行的权益性证券不存在公开报价，则该权益性证券的公允价值可以参照其在购买方公允价值中所占权益份额、或者是参照在被购买方公允价值中获得的权益份额，按两者当中有明确证据支持的一个进行估价。
这句可否这样理解：如果既有对购买方股权的评估，又有对被购买方公允价值的评估，如果被购买方公允价值更为可靠，是否可以用这个价值作为购买放股权的价值？
背景资料：A（购买方，非上市公司，无公开报价）的股东B 100%持有C（一个房地产企业），B以C100%股权认缴对A的出资，认缴4000 万股，C构成业务，该事项为非同一控制下企业合并。根据管理层做出的股权价值评估，该 4000 万股股权价值 4500 万元。C评估价值为 1 亿元，所以正常处理，会出现 5500 万元的负商誉。所以想咨询一下上面那段准则讲解的实际意义。谢谢！

回答人：chenyiwei
这一条主要是说当购买方以其自身权益工具作为购并对价的支付手段，而该权益工具的公允价值不能直接从市场报价中获得时的处理。但实际操作中这类情况极其少见。你说的案例（股权价值 4500 万，被购买方评估值 1 亿元）这种交易本身就是显失公允的，如果真的出现了，首先要对两项评估结果进行谨慎的复核，其次要关注为何能够达成这样的交易，是否存在购买方的关联方代其支付了部分对价、与其他交易构成一揽子交易等特殊情形，或者交易双方本身就是隐蔽的关联方。